高雄高等行政法院裁定
111年度交抗字第5號
抗  告  人  陳智暄                                    
相  對  人  高雄市政府交通局

代  表  人  張淑娟              
上列當事人間交通裁決事件，抗告人對於中華民國111年4月26日
臺灣橋頭地方法院111年度交字第63號行政訴訟裁定，提起抗告
，本院裁定如下︰
　　主  文
一、抗告駁回。
二、抗告訴訟費用新臺幣300元由抗告人負擔。　　
　　理  由
一、按交通裁決事件之抗告，抗告法院認抗告為無理由者，依行
    政訴訟法第237條之9第3項準用同法第272條規定，再準用民
    事訴訟法第495條之1第1項、第449條第1項規定，應為駁回
    抗告之裁定。
二、抗告人因對相對人民國111年4月6日高市交裁字第32-3270C6
    502號違反道路交通管理事件裁決書（下稱原處分）不服，
    提起撤銷訴訟，經原審法院以110年度交字第63號行政訴訟
    裁定(下稱原裁定)移送臺灣高雄地方法院。抗告人不服，遂
    提起本件抗告。
三、抗告意旨略以：依民事訴訟法第15條第1項規定，本件屬於
    相對人對抗告人之侵權行為，則本件事實發生地屬於原審法
    院管轄，應繫屬原審法院審理。原裁定刻意忽略事實發生，
    顯有違誤。
四、本院之判斷： 
(一)按訴訟之全部或一部，法院認為無管轄權者，依原告聲請或
     依職權以裁定移送於其管轄法院，行政訴訟法第18條準用
    民 事訴訟法第28條第1項定有明文。次按交通裁決事件訴訟
    之提起，應以原處分機關為被告，逕向管轄之地方法院行政
    訴訟庭為之；交通裁決事件，得由原告住所地、居所地、所
    在地或違規行為地之地方法院行政訴訟庭管轄，同法第237
    條之3條第1項、第237條之2分別有明文規定。
(二)經查，抗告人對原處分不服，提起撤銷訴訟，為行政訴訟法
    所稱之交通裁決事件。依上開規定，起訴應向管轄之地方法
    院行政訴訟庭為之。而被告機關所在地為高雄市新興區，抗
    告人住居所地為高雄市鳳山區，而原處分之舉發事實為「在
    6個月內，駕照違規記點共達6點以上者」，故本件並無違規
    行為地，是以本件自應由臺灣高雄地方法院行政訴訟庭管轄
    。至抗告意旨以依民事訴訟法第15條第1項規定，本件屬於
    相對人對抗告人之侵權行為，則本件事實發生地屬於原審法
    院管轄等語，顯對法律之規定有所誤解，並不可採。則原裁
    定以抗告人向無管轄權之原審法院起訴，顯係違誤，依職權
    將本件移送管轄之臺灣高雄地方法院，經核並無違誤。抗告
    意旨猶執前詞，請求本院廢棄原裁定，為無理由，應予駁回
    。
五、結論：抗告無理由。　　
中　　華　　民　　國　　111 　年　　6 　　月　　20　　日
              高雄高等行政法院第二庭
                          審判長法官  孫　國　禎
                                法官  曾　宏　揚
                                法官  廖　建　彥
以上正本係照原本作成。
不得抗告。
中　　華　　民　　國　　111 　年　　6 　　月　　20　　日

                              書記官　洪　美　智